臺灣板橋地方法院刑事判決　　　　　　100年度訴緝字第178號
公　訴　人　臺灣板橋地方法院檢察署檢察官
被　　　告　王錫津
上列被告因毒品危害防制條例案件，經檢察官提起公訴（98年度
毒偵字第7313號），經被告於準備程序中就起訴事實為有罪之陳
述，經告知簡式審判程序之旨，並聽取當事人之意見後，經合議
庭裁定由受命法官獨任行簡式審判程序，本院判決如下：
    主    文
王錫津施用第一級毒品，累犯，處有期徒刑玖月。
    事    實
一、王錫津於民國83年間因違反肅清煙毒條例案件，經臺灣臺北
    地方法院以83年度訴字第3036號判決判處有期徒刑4 年2 月
    確定。於84年間因違反肅清煙毒條例案件，經本院以86年度
    訴緝字第8 號判決判處有期徒刑4 年6 月確定，前開2 罪接
    續執行，於89年5 月16日縮短刑期假釋出監，嗣經撤銷假釋
    ，執行殘刑有期徒刑5 年1 月3 日，於95年4 月15日縮刑期
    滿執行完畢。於96年間因施用毒品案件，經本院以96年度毒
    聲字第682 號裁定送觀察、勒戒後，認有繼續施用毒品之傾
    向，經本院以96年度毒聲字第1762號裁定令入戒治處所施以
    強制戒治，於97年6 月12日停止戒治執行完畢，由臺灣板橋
    地方法院檢察署檢察官於97年7 月3 日以97年度戒毒偵字第
    360 號不起訴處分確定。於98年間因施用毒品案件，經本院
    分別以98年度訴字第1164號判決判處有期徒刑7 月，經臺灣
    高等法院以98年上訴字第2911號判決駁回上訴確定、98年度
    訴字第2228號判決判處有期徒刑7 月，經臺灣高等法院以98
    年上訴字第3788號判決駁回上訴確定，前開2 罪接續執行，
    尚未執行完畢。詎仍不知警惕，基於施用第1 級毒品海洛因
    、第2 級毒品甲基安非他命之犯意，於98年9 月30日，在臺
    北市○○○路○ 段77號4 樓，以將海洛因及甲基安非他命混
    和後燒烤方式同時施用海洛因、甲基安非他命1 次。嗣於同
    日下午4 時10分許，在臺北市○○區○○街41巷口前為警查
    獲。
二、案經新北市（即改制前臺北縣）政府警察局移送臺灣板橋地
    方法院檢察署檢察官偵查起訴。
    理    由
一、本件被告所犯係死刑、無期徒刑、最輕本刑為3 年以上有期
    徒刑以外之罪，其於準備程序中就被訴事實為有罪之陳述，
    經法官告知簡式審判程序之旨，並聽取公訴人、被告之意見
    後，依刑事訴訟法第273 條之1 第1 項規定，經本院合議庭
    裁定，由受命法官獨任進行簡式審判程序審理，核先敘明。
二、前揭犯罪事實業據被告於檢察官偵查中及本院審理時坦承不
    諱（見98年度毒偵字第7313號偵查卷第58至60頁、本院100
    年8 月25日準備程序筆錄及審判筆錄），又被告於98年10
    月1 日為警採集之尿液，經送臺灣檢驗科技股份有限公司檢
    驗結果，呈鴉片類（嗎啡、可待因）、安非他命類（甲基安
    非他命）陽性反應一情，有新北市（即改制前臺北縣）政府
    警察局刑事警察大隊查獲毒品案件被移送者姓名、代碼對照
    表、臺灣檢驗科技股份有限公司濫用藥物尿液檢驗報告各1
    份在卷可佐，足佐被告自白施用海洛因及甲基安非他命一節
    為實。再被告於本院審理時供稱係將海洛因及甲基安非他命
    混合燒烤而同時吸食，而毒品施用方式因人而異，且觀諸行
    政院國軍退除役官兵輔導委員會臺北榮民總醫院93年5 月11
    日北總內字第0930023372號函內容稱：「雖甲基安非他命或
    海洛因大多分開使用，惟於下列情況會有混用：1.有些海洛
    因使用者喜好加入甲基安非他命以增加其舒暢感覺；2.原先
    使用甲基安非他命者開始嘗試使用海洛因時；3.有些海洛因
    成癮者偶而會施用安非他命來消除海洛因戒斷時出現之不舒
    服症狀；4.有些海洛因販毒者加入甲基安非他命以增加其重
    量。這兩種藥物同時施用不會引起排斥，甚至在欣快感方面
    有被加強的可能」等語，並無排除前開2 種毒品同時施用之
    可能，復查無其他證據證明被告係分別施用海洛因及甲基安
    非他命，應為被告有利之認定，附此敘明。查被告於96年間
    因施用毒品案件，經本院以96年度毒聲字第682 號裁定送觀
    察、勒戒後，認有繼續施用毒品之傾向，經本院以96年度毒
    聲字第1762號裁定令入戒治處所施以強制戒治，於97年6 月
    12 日 停止戒治執行完畢，由臺灣板橋地方法院檢察署檢察
    官於97年7 月3 日以97年度戒毒偵字第360 號不起訴處分確
    定一情，有臺灣高等法院被告前案紀錄表1 份在卷可憑，其
    於強制戒治執行完畢釋放後5 年內再犯毒品危害防制條例第
    10條第1 項、第2 項施用第1 級、第2 級毒品罪，核與同條
    例第23條第2 項所定相符，自應依法訴追。本件事證明確，
    被告犯行洵堪認定，應依法論科。本件事證明確，被告犯行
    洵堪認定，應依法論科。
三、按海洛因、甲基安非他命分為毒品危害防制條例第2 條第2
    項第1 款、第2 款所定之第1 級、第2 級毒品，是核被告所
    為，係犯毒品危害防制條例第10條第1 項之施用第1 級毒品
    罪、第2 項之施用第2 級毒品罪。被告因施用而持有第1 級
    毒品海洛因、第2 級毒品甲基安非他命之低度行為，為施用
    行為所吸收，係不罰之前行為，不另論罪。被告同時施用第
    1 級毒品海洛因及第2 級毒品甲基安非他命，係以一行為同
    時觸犯上開二罪，為想像競合犯，依刑法第55條之規定，從
    重依施用第1 級毒品罪論處。被告有如事實欄所示之罪科刑
    及執行完畢情形，有臺灣高等法院被告前案紀錄表1 份附卷
    可稽，其於徒刑執行完畢後，5 年以內再故意犯本件有期徒
    刑以上之罪，為累犯，應依刑法第47條第1 項之規定加重其
    刑。爰審酌被告前因施用毒品案件，業經觀察、勒戒及強制
    戒治並論罪科刑，仍未能戒除施用毒品惡習，再犯本件施用
    毒品犯行，顯見其意志不堅，委無足取，併衡其犯罪動機、
    目的，同時施用第1 、2 級毒品，犯罪情節較一次施用單一
    毒品情節為重，及所犯施用毒品犯行究為自戕行為，且被告
    犯罪後坦承犯行，態度尚可等一切情狀，量處如主文所示之
    刑。至警方於98年9 月30日下午4 時10分許，在臺北市○○
    區○○街41巷口前查扣第1 級毒品海洛因2 包，被告供稱係
    同時為警查獲之李建榮所有，而李建榮因另涉販賣毒品犯嫌
    為板橋地方法院檢察署以98年度偵字第27004 、27006 號提
    起公訴，起訴書並援引前開扣案海洛因為李建榮犯行之證據
    ，有前開起訴書在卷可參，前開扣案物品為該案之證物，爰
    不予於此宣告沒收。
據上論斷，應依刑事訴訟法第273 條之1 第1 項、第299 條第1
項前段，毒品危害防制條例第10條第1 項、第2 項，刑法第11
條前段、第55條前段、第47條第1 項，判決如主文。
本案經檢察官林修平到庭執行職務。
中    華    民    國   100    年    8     月    31    日
                      刑事第十一庭  法  官  何燕蓉
如不服本判決，應於判決送達後十日內敘明上訴理由，向本院提
出上訴狀（應附繕本），上訴於臺灣高等法院。
上列正本證明與原本無異。
                                    書記官  王元佑
中    華    民    國   100    年    9     月    2     日